臺灣南投地方法院刑事判決
111年度審易字第221號
公  訴  人  臺灣南投地方檢察署檢察官
被      告  陳世宗



上列被告因竊盜案件，經檢察官提起公訴（111年度偵字第2244
號），因被告於準備程序時就被訴事實為有罪之陳述，經告以簡
式審判之旨，並聽取當事人意見後，本院合議庭裁定由受命法官
獨任進行簡式審判程序，判決如下：
　　主      文
陳世宗犯攜帶兇器毀壞安全設備侵入住宅竊盜罪，處有期徒刑捌
月。
犯罪所得新臺幣壹佰伍拾元，沒收之，於全部或一部不能沒收或
不宜執行沒收時，追徵其價額。
    事實及理由
一、犯罪事實：
　㈠陳世宗意圖為自己不法之所有，基於加重竊盜之犯意，於民
    國111年3月10日14時23分許，騎乘車牌號碼000-0000號普通
    重型機車，至陳福祥位於南投縣○○鄉○○路0段00號之住宅，
    取該址牆上所掛，客觀上可供作為兇器使用之滅火器，將該
    住宅大門之鎖頭敲毀後，侵入陳福祥上址住宅，並徒手竊取
    熱水器1台，得手後即以前揭機車載運至位於南投縣○○鄉○○
    路000號之國豐資源回收廠，以新臺幣（下同）150元之代價
    售與該廠不知情之會計許佳惠。嗣陳福祥於同日16時許返回
    時發覺遭竊並報警處理，經警循線查悉上情，經許佳惠同意
    ，扣得上開熱水器1台（已發還陳福祥）。
  ㈡案經陳福祥訴由南投縣政府警察局集集分局報告臺灣南投地
    方檢察署檢察官偵查起訴。
二、證據名稱：
　㈠被告陳世宗之自白。
　㈡告訴人陳福祥之指述、證人許佳惠之證述。
　㈢南投縣政府警察局集集分局扣押筆錄、扣押物品目錄表、南
    投縣政府警察局集集分局水里分駐所贓物認領保管單、舊貨
    、資源回收頁收受物品登記簿各1份。
　㈣現場照片8張。
　㈤道路監視器錄影翻拍照片24張。　
三、被告攜帶客觀上足以對人生命、身體、安全構成威脅之滅火
    器，破壞告訴人住宅大門上另行附掛之鎖頭（未嵌入，非屬
    門扇之一部）後入內行竊，所為係犯刑法第321條第1項第1
    款、第2款、第3款之攜帶兇器毀壞安全設備侵入住宅竊盜罪
    ，起訴書認被告係毀越門扇，容有誤會。被告毀壞告訴人大
    門鎖頭之行為，為加重竊盜的加重條件，已經包括在加重竊
    盜行為內，不再另外論處毀損罪。起訴書已敘及被告侵入告
    訴人住宅內行竊之行為，惟漏未論及刑法第321條第1項第1
    款之加重條件，然其基本社會事實相同，且僅屬加重條件之
    增加，本院仍得予以審理，尚不生變更起訴法條之問題，且
    本院亦已於準備程序及審理時諭知被告前述法條，而無礙於
    被告防禦權之行使。
四、檢察官起訴書雖主張被告前因公共危險案件（下稱前案）執
    行完畢後，5年以內再犯本罪，為累犯，應加重其刑。然本
    院參酌大法官釋字第775號解釋意旨，認為被告本案竊盜與
    前案之罪質不同，且犯罪型態、動機、手段、侵害法益及社
    會危害程度亦均相異，不能僅以被告又犯竊盜罪，就認有特
    別惡性，因此本院不依刑法第47條第1項規定，加重其刑。
五、本院審酌：被告之前有毀損及不能安全駕駛等前科紀錄，於
    本案中臨時起意而竊盜熱水器，賣得150元，且熱水器已尋
    獲發還告訴人，被告坦承犯行及於審理時自陳高中畢業、未
    婚、有父親要扶養、無業等一切量刑事項，量處如主文所示
    之刑。　
六、沒收：
　㈠被告因變賣熱水器而取得之犯罪所得150元，未能扣案發還或
    賠償被害人，依刑法第38條之1第1項、第3項規定宣告沒收
    ，於全部或一部不能沒收或不宜執行沒收時，追徵其價額。
　㈡被告持以破壞大門鎖頭之滅火器，固屬供其犯罪所用之物，
    然該滅火器係在告訴人住宅外牆取得，非被告所有之物，亦
    非違禁物，且經被告留置現場，所以不宣告沒收。
五、依刑事訴訟法第273條之1、第299 條第1 項前段、第310條
    之2、第454條，判決如主文。
六、如不服本件判決，得自收受送達之日起20日內，向本院提起
    上訴狀（須附繕本）。　　　　
本案經檢察官石光哲提起公訴，檢察官吳宣憲到庭執行職務。
中　　華　　民　　國　　111 　年　　7 　　月　　26　　日
                  刑事第四庭  法  官    林昱志
以上正本與原本無異。
如不服本判決應於收受送達後20日內向本院提出上訴書狀，並應
敘述具體理由；其未敘述上訴理由者，應於上訴期間屆滿後20日
內向本院補提理由書（均須按他造當事人之人數附繕本）「切勿
逕送上級法院」。
告訴人或被害人如對於本判決不服者，應具備理由請求檢察官上
訴，其上訴期間之計算係以檢察官收受判決正本之日期為準。
                              書記官    廖健雄
中　　華　　民　　國　　111 　年　　7 　　月　　27　　日
附錄本案論罪科刑法條:
中華民國刑法第321條
犯前條第1項、第2項之罪而有下列情形之一者，處6月以上5年以
下有期徒刑，得併科50萬元以下罰金：
一、侵入住宅或有人居住之建築物、船艦或隱匿其內而犯之。
二、毀越門窗、牆垣或其他安全設備而犯之。
三、攜帶兇器而犯之。
四、結夥三人以上而犯之。
五、乘火災、水災或其他災害之際而犯之。
六、在車站、港埠、航空站或其他供水、陸、空公眾運輸之舟、
    車、航空機內而犯之。
前項之未遂犯罰之。